臺灣高等法院交通事件裁定　　　　　 100年度交抗字第1022號
抗　告　人
即　受處分　邱芳生
上列抗告人即受處分人因違反道路交通管理處罰條例案件，不服
臺灣桃園地方法院於民國100年6月29日所為之交通事件裁定（10
0年度交聲字第469號），提起抗告，本院裁定如下：
    主  文
抗告駁回。
    理  由
一、原裁定以異議意旨略以：異議人即受處分人因原處分機關於
    民國100年4月25日作成桃監裁字第裁52-DB0000000號違反道
    路交通管理事件裁決書，並於同年5月2日交由郵政機關送達
    至異議人邱芳生位於桃園縣八德市○○路 572巷31弄3號2樓
    處所，因未獲會晤異議人，依行政程序法第74條規定，將文
    書寄存於送達地之22支郵局，並作送達通知書2份，1份黏貼
    於異議人上開處所門首，1 份置於送達處所信箱或其他適當
    位置，以為送達一節，有該裁決書、送達證書各1 份在卷可
    查，而異議人收受送達後遲至100年6月10日始向原處分機關
    提出本件聲明異議，有聲明異議狀上之交通部公路總局新竹
    區監理所桃園監理站（下稱桃園監理站）收文日期章印在卷
    可憑，揆之前揭說明，異議人未於收到裁決書後20日之不變
    期間內聲明異議，不合法律上之程式，且無從補正，應予駁
    回。雖異議人陳稱其於100年4月20日已向交通部公路總局新
    竹區監理所中壢監理站（下稱中壢監理站）聲明異議云云，
    惟原處分機關所為之本件裁決書處分係於100年4月25日始作
    成，異議人於100年4月20日聲明異議時，尚未製發裁決書，
    並無處分存在，且本件處分機關亦非「中壢監理站」，而係
    「桃園監理站」，故異議人向中壢監理站聲明異議，並不合
    法，是異議人前揭所辯並不足採，併此敘明。
二、抗告意旨以：抗告人確實於100年4月20日已向交通部公路總
    局新竹區監理所中壢監理站聲明異議，但事後中壢監理站才
    通知本件非其管轄，並函轉桃園監理站，之後桃園監理站才
    於100年4月25日重開本件裁決書，抗告人因忙於其他事情，
    已於100年5月20日再向桃園監理站重新提出聲明異議，惟因
    站內人員疏失，遺失抗告人之聲明異議狀，致抗告人權益喪
    失，事後經桃園監理站辦事人員來電告知後，抗告人之立刻
    於100年6月10日再提出聲明異議狀，故抗告人之異議並未逾
    期云云。
三、按受處分人不服道路交通管理處罰條例第8 條所定主管機關
    所為之處罰者，得於接到裁決書之翌日起20日內，向管轄地
    方法院聲明異議；交通法庭認聲明異議不合法律上之程式，
    且其不合法律上之程式無從補正者，應以裁定駁回之。道路
    交通管理處罰條例第87條第1項、道路交通事件處理辦法第1
    8 條前段定有明文，是受處分人依法應於規定期間內向法院
    聲明異議，倘其逾期始行提出異議者，於法不合，法院應裁
    定駁回。又違反道路交通管理事件統一裁罰標準及處理細則
    第5 條規定，處理違反交通管理事件，有關文書送達之程序
    ，應依行政程序法規定，而行政程序法第74條第1項、第2項
    規定，送達於不能依應受送達人之住居所、事務所或營業所
    為之，或將文書付與有辨別事理能力之同居人、受僱人或應
    送達處所之接收郵件人員者，得將文書寄存送達地之地方自
    治或警察機關，並作送達通知書2份，1份黏貼於應受送達人
    住居所、事務所營業所或其就業處所門首，另1 份交由鄰居
    轉交或置於該送達處所信箱或其他適當位置，或由郵政機關
    為送達者，得將文書寄存於送達地之郵政機關，以為送達。
    行政程序法第74條第1 項所規定之寄存送達，應於寄存送達
    當日即生送達之效力（本院97年法律座談會刑事類提案第42
    號審查意見、司法院釋字第667 號解釋參照）。是裁決書以
    寄存送達者，受處分人，不服主管機關依據道路交通管理處
    罰條例所為之處罰，應於寄存送達之翌日起20日內提出異議
    ，方為合法。經查：中壢監理站因非本件交通違規事件之主
    管機關，故於100年4月21日函知抗告人同意撤銷其於100年4
    月20日壢監裁字第53-DB0000000裁決書（此件裁決書因撤銷
    而不存在）並轉知桃園監理站，而原處分機關即桃園監理站
    乃於100年4月25日作成桃監裁字第裁52-DB0000000號違反道
    路交通管理事件裁決書，於100年5月2 日交由郵政機關送達
    至抗告人邱芳生位於桃園縣八德市○○路 572巷31弄3號2樓
    處所，惟因未獲會晤抗告人，而依行政程序法第74條規定，
    將文書寄存於送達地之22支郵局，並作送達通知書2份，1份
    黏貼於抗告人上開處所門首，1 份置於送達處所信箱或其他
    適當位置，以為送達一節，有上開中壢監理站之通知函及桃
    園監理站之上開裁決書、送達證書各1 份在卷可查，核與前
    揭行政程序法第 72條第1項前段、第73條第1項、第74條第1
    項、第2 項規定之寄存送達程序相符。是依照前揭法條規定
    ，原處分機關之裁決書於寄存之日起10日即發生送達之效力
    ，自翌日（即100年5月13日）起算20 日（加計在途期間1日
    ）至 100年6月3日止為異議期間，而抗告人收受送達後遲至
    100年6月10日始向原處分機關提出本件聲明異議，有抗告人
    聲明異議狀上之桃園監理站收文章日期在卷可憑，揆之前揭
    說明，抗告人未於接到桃園監理站之上開裁決書後20日之不
    變期間內聲明異議，不合法律上之程式，且無從補正。雖抗
    告人於聲明異議狀中主張其係於100年4月20日向原處分機關
    申訴，並稱其曾於100年5月20日提出聲明異議，是因承辦人
    遺失，其才重新補提出本件聲明異議狀云云，惟原處分機關
    所為之本件裁決書處分係於100年4月25日始作成，抗告人於
    100年4月20日之聲明異議狀係就中壢監理站於100年4月20日
    所為之壢監裁字第53-DB0000000裁決書聲明異議，而中壢監
    理站已於100年4月21日函知抗告人同意撤銷上開裁決書，故
    中壢監理站之裁決書已因撤銷而不存在，而桃園監理站係於
    其後之100年4月25日始為本件裁決書，並依法送達予抗告人
    收受，故抗告人應於100年5月13日起算之20日內提出聲明異
    議才是；又抗告人於100年6月10日所提出之聲明異議狀內僅
    敘及其於 4月20日已提出聲明異議狀，並未提及其於100年5
    月20 日已有聲明異議之事，且抗告人並未釋明其確曾於100
    年5月20 日已有提出聲明異議之事，故其上開主張，均不足
    採。是抗告人之異議既不合法律上程式，且無從補正，則原
    審法院將抗告人之異議駁回，核無違誤。抗告意旨仍執陳詞
    ，指摘原裁定不當，為無理由，應予駁回。
四、據上論結，應依道路交通管理處罰條例第89條、道路交通事
    件處理辦法第 25條，刑事訴訟法第411條前段，裁定如主文
    。
中    華    民    國   100    年    7     月    29    日
                  刑事第十一庭  審判長法  官  許宗和
                                      法  官  趙功恆
                                      法  官  潘進柳
以上正本證明與原本無異。
不得再抗告。
                                      書記官  任正人
中    華    民    國   100    年    8     月    1     日